【裁判字號】    96,訴,1180
【裁判日期】    970411
【裁判案由】    違反槍砲彈藥刀械管制條例
【裁判全文】
臺灣臺南地方法院刑事判決              96年度訴字第1180號
公  訴  人  臺灣臺南地方法院檢察署檢察官
被      告  甲○○
                    國民
指定辯護人  乙○○律師
上列被告因違反槍砲彈藥刀械管制條例案件，經檢察官提起公訴
（96年度偵字第10989號），本院判決如下：
    主  文
甲○○未經許可，寄藏可發射子彈具有殺傷力之改造手槍，處有
期徒刑參年陸月，併科罰金新台幣伍萬元，罰金如易服勞役，以
新台幣壹仟元折算壹日。
扣案之改造手槍壹支（含彈匣壹個，槍枝管制編號0000000000）
、土造子彈壹顆均沒收。
    事  實
一、甲○○明知非經中央主管機關許可，不得持有槍砲彈藥刀械
    管制條例第4條第1項第1、2款所示之槍砲及子彈，竟未經許
    可，於民國96年7月11日晚上7時30分許，在台南市○○路○
    段96號「麥當勞」，受綽號「阿修」之不詳姓名成年男子之
    寄藏（起訴書漏載寄藏二字），收受持有「阿修」者所交付
    具殺傷力之改造手槍1枝（槍枝管制編號：0000000000號）
    及具殺傷力之土造子彈2顆，而持有之。甲○○旋復受「阿
    修」者之託，於同日晚上11時20許，在台南市北區「上弘模
    型店」內，購得彈匣1個，並置入上開手槍內後，將上開槍
    、彈攜回其位於台南縣歸仁鄉○○○路68號6樓之住所內藏
    放。嗣於96年7月11日晚上10時30分許，經警在台南縣歸仁
    鄉○○○路68號6樓前，發現甲○○行跡可疑，遂上前盤查
    ，當場在甲○○所有之黑色袋子內，發現上開改造手槍1枝
    （內含前揭彈匣1個），予以扣案；復於同日晚上10時57分
    許，經甲○○同意搜索後，在其住所內執行搜索，當場在該
    處房間矮櫃內查扣前揭子彈2顆（按其中一顆業於送鑑定時
    試射擊發），始循線查獲上情。
二、案經台南縣警察局歸仁分局報請台灣台南地方法院檢察署檢
    察官偵查起訴。
    理  由
一、證據能力方面：
    本判決下採論罪證據，證人陳柏翔於警訊時之證述，雖係被
    告以外之人於審判外之陳述，惟被告及其辯護人於審判中並
    未聲明異議，應視為同意作為證據，本院審酌該言詞陳述時
    作成時之情況，尚屬適當，依照同法第159條之5第2項之規
    定，自得採為本案認定犯罪事實之證據；內政部警政署刑事
    警察局槍彈鑑定書乙份（96年8月23日刑鑑字第0960116377
    號）、台南縣警察局歸仁分局搜索、扣押筆錄，係公務員職
    務上製作之證明文書，本院亦查無該等文書有何故意登載不
    實之顯不可信之情況，依照刑事訴訟法第159條之4第1款之
    規定自亦得採為本案認定犯罪事實之證據。
二、認定事實方面：
    上開持有槍、彈事實，業據被告於警訊及偵審中坦承不諱（
    見警卷第11、12頁、偵卷第6、7頁、院卷第39、40頁），核
    與證人陳柏翔於警訊時證述之查獲情節相符（見警卷第14至
    18頁），並有上開槍、彈扣案及台南縣警察局歸仁分局搜索
    、扣押筆錄、現場照片12張附卷可資佐証。且扣案之改造手
    槍1枝（槍枝管制編號0000000000，含彈匣1個）、子彈2 顆
    ，經送請內政部警政署刑事警察局鑑定結果，認係由仿BERR
    ETTA廠92FS型半自動手槍製造之槍枝，換裝土造金屬槍管而
    成，擊發功能正常，可供擊發適用子彈使用，認具殺傷力；
    子彈2顆，認均係非制式子彈，由金屬彈殼組合直徑9.0±
    0.5mm金屬彈頭而成，採樣壹顆試射，可擊發，認具殺傷力
    ，有該局96年8月23日刑鑑字第0960116377號槍彈鑑定書乙
    份附卷足按（見偵卷第10至12頁），足見上開子彈2顆均具
    有殺傷力，亦足認定。罪證明確，被告犯行堪以認定。
三、論罪科刑方面：
    核被告所為，係犯槍砲彈藥刀械管制條例第8條第4項之未經
    許可寄藏可發射子彈具有殺傷力之改造手槍罪、同條例第12
    條第4項之未經許可寄藏子彈罪。其持有槍、彈之低度行為
    ，應為寄藏之高度行為所吸收，不另論罪。其以一寄藏行為
    同時寄藏上開槍、彈部分，係觸犯上揭二寄藏罪名，應依想
    像競合犯規定，從一重之未經許可寄藏可發射子彈具有殺傷
    力之改造手槍罪處斷。爰審酌被告有違反槍砲彈藥刀械管制
    條例、施用毒品前科，素行欠佳，有台灣高等法院被告全國
    前案紀錄表乙份附卷足憑，竟仍不知悔改，復受寄藏有上開
    槍、彈，對社會治安之危害非輕，惟甫寄藏即為警查獲，犯
    後坦白認過，態度良好等一切情狀，量處如主文所示之刑，
    並諭知所處罰金易服勞役之折算標準，以示懲儆。扣案之改
    造手槍1枝（含彈匣1個，槍枝管制編號0000000000）、土造
    子彈1顆均為違禁物，應依法宣告沒收。至扣案之其餘一顆
    土造子彈已於送鑑定時試射擊發，其殘留之彈殼一顆，已非
    違禁物，係待廢棄物，爰不予宣告沒收，併此敘明。
四、據上論斷，應依刑事訴訟法第299條第1項前段，槍砲彈藥刀
    械管制條例第8條第4項、第12條第4項，刑法第11條前段、
    第55條、第42條第3項、第38條第1項第1款，判決如主文。
中    華    民    國    97    年    4     月    11    日
                  刑事第一庭  審判長法  官  陳顯榮
                                    法  官  鍾邦久
                                    法  官  柯顯卿
以上正本證明與原本無異。
如不服本判決應於收受本判決後10日內向本院提出上訴書狀，並
應敘述具體理由。如未敘述上訴理由者，應於上訴期間屆滿後20
日內向本院補提理由書狀（均須按他造當事人之人數附繕本）「
切勿逕送上級法院」。
                                    書記官  黃鋕偉
中    華    民    國    97    年    4     月    11    日
附錄所犯法條：
槍砲彈藥刀械管制條例第8條第4項：
未經許可，持有、寄藏或意圖販賣而陳列第一項所列槍枝者，處
三年以上十年以下有期徒刑，併科新臺幣七百萬元以下罰金。
槍砲彈藥刀械管制條例第12條第4項：
未經許可，持有、寄藏或意圖販賣而陳列子彈者，處五年以下有
期徒刑，併科新台幣三百萬元以下罰金。


司法院資訊處製作；財團法人民間司法改革基金會備份。
